【裁判字號】    98,交訴,148
【裁判日期】    981002
【裁判案由】    過失致死
【裁判全文】
臺灣板橋地方法院刑事判決             98年度交訴字第148號
公  訴  人  臺灣板橋地方法院檢察署檢察官
被      告  乙○○
選任辯護人  吳宜財  律師
上列被告因過失致死案件，經檢察官提起公訴（98年度偵字第86
85、10530 號），本院訊問被告為有罪陳述後，改依簡式審判程
序審理，並判決如下：
    主  文
乙○○從事業務之人，因業務上之過失致人於死，處有期徒刑柒
月。緩刑年，並應依本院九十八年度交附民字第二七二號和解
筆錄所載給付方式（如附表），支付共計新台幣伍拾萬元之損害
賠償。
    事  實
一、乙○○以販售烤雞為業，平日以駕駛自用小貨車載送烤雞為
    其附隨業務，為從事駕駛業務之人。於民國98年3 月17日清
    晨4 時許，乙○○駕駛車號EE-4535 號自用小貨車，沿臺北
    縣中和市○○街往永和方向行駛，本應注意車前狀況，隨時
    採取必要之安全措施，且依當時情形，為晨光（起訴書誤載
    為暮光）、氣候晴朗、視距良好，且為乾燥柏油路面，無缺
    陷亦無障礙物，號誌運作正常，並無不能注意之情事，詎疏
    未注意，於清晨5 時07分許駛至臺北縣中和市○○街427 號
    之「OK便利商店」前，適有行人李冬梅自對向之中和市○○
    街418 巷前穿越景新街欲前往景新街423 巷內，亦未注意右
    側來車，即逕行穿越景新街，乙○○遂因閃避不及而正面撞
    擊李冬梅，致李冬梅肋骨骨折併血胸氣胸，到院前即傷重不
    治死亡。乙○○於駕車肇事後犯罪未被發覺前，即當場主動
    向有犯罪偵查權限之臺北縣政府警察局中和分局員警自首犯
    罪，並接受裁判。
二、案經李冬梅之子甲○○訴由臺北縣政府警察局中和分局移送
    臺灣板橋地方法院檢察署檢察官，暨該署檢察官督同法醫師
    相驗後自動檢舉偵查起訴。
    理  由
一、訊據被告乙○○於警詢、偵查及本院審理中對於上揭事實坦
    承不諱，且經證人即途經該處之目擊者張煥祥、陳健忠於警
    詢中陳述甚詳，並有查訪紀錄表在卷可佐（見偵查卷第27至
    28頁）。而上開車禍肇事原因經臺灣省臺北區車輛行車事故
    鑑定委員會鑑定結果，認「乙○○駕駛自用小貨車，未注意
    車前狀況撞擊行將穿越完成之行人，行人李冬梅穿越道路未
    注意右側來車，同為肇事原因」等語，亦有該會北縣鑑字第
    980424號鑑定意見書在卷可查（見98年度相字第406 號卷第
    77 至79 頁）。此外，被害人李冬梅因本件車禍受有肋骨骨
    折併血胸氣胸因而死亡等情，亦經臺灣板橋地方法院檢察署
    檢察官督同法醫師相驗無訛，有相驗屍體證明書、檢驗報告
    書各一件在卷可憑（見上開相字卷第51至58頁）。而案發當
    時為晨光、氣候晴朗、視距良好，且為乾燥柏油路面，無缺
    陷亦無障礙物，號誌運作正常乙節，亦有道路交通事故調查
    報告表、現場圖、現場照片等附卷可佐（見偵查卷第20至21
    頁、第25至26頁、第29至44頁）。另被告考領有普通小型車
    駕駛執照，租用車號EE-4535 號自用小貨車載送貨物，為從
    事業務之人，此有汽車駕駛執照、行車執照各1 紙在卷可查
    （見偵查卷第16頁）。按汽車行駛時，駕駛人應注意車前狀
    況，並隨時採取必要之安全措施，道路交通安全規則第94條
    第3 項定有明文。被告於上開時地駕駛自用小貨車，理應注
    意及此，而依當時狀況，亦無使被告不能注意之情事，詎被
    告疏未注意，其就本案有過失至明。而被害人李冬梅確因本
    件車禍死亡，已如前述，是被告之過失犯行與被害人之死亡
    間，亦有相當因果關係。綜上所述，足見被告所為自白與事
    實相符，自得採為認定之依據。本件事證明確，被告犯行堪
    以認定。
二、查被告乙○○以駕駛自用小貨車為附隨業務，為從事駕駛業
    務之人。核其所為，係犯刑法第276 條第2 項業務過失致人
    於死罪。又被告於駕車肇事後，犯罪未被發覺前，即向有犯
    罪偵查權限之台北縣政府警察局三重分局交通分隊員警自首
    犯罪，並接受裁判，有台北縣政府警察局三重分局道路交通
    事故肇事人自首情形記錄表可參（見偵查卷第17頁），爰依
    刑法第62條前段減輕其刑。本院審酌被告並無前科，自63年
    間領有普通小型車駕駛執照以來，亦無其他過失傷害或致死
    之前案紀錄，有臺灣高等法院前案紀錄表1 件在卷可查，足
    見其素行良好，並考量其為從事駕駛業務之人，對於道路交
    通之狀況應有高於一般駕駛之注意義務，竟因過失致被害人
    李冬梅死亡等犯罪動機、目的、手段、所生危害程度，及被
    害人李冬梅亦因未注意右側來車而貿然穿越道路而與有過失
    ，暨斟酌被告已與被害人李冬梅之家屬達成民事和解，有和
    解筆錄1 件在卷可查，並就本案犯行坦承不諱，犯後態度堪
    稱良好等一切情狀，量處如主文所示之刑。末查，被告前未
    曾受有期徒刑以上刑之宣告，已如前述，其因一時疏忽，致
    觸犯本件犯行，經此次科刑教訓後，應知警惕而無再犯之虞
    ，本院認為前開對其宣告之刑，以暫不執行為適當，爰予宣
    告緩刑3 年，以啟自新，並應依本院98年度交附民字第272
    號和解筆錄之內容，以如附表所示方式支付損害賠償。
三、末按「除被告所犯為死刑、無期徒刑、最輕本刑為三年以上
    有期徒刑之罪或高等法院管轄第一審案件者外，於前條第一
    項程序進行中，被告先就被訴事實為有罪之陳述時，審判長
    得告知被告簡式審判程序之旨，並聽取當事人、代理人、辯
    護人及輔佐人之意見後，裁定進行簡式審判程序」，刑事訴
    訟法第273 條之1 定有明文。查本件被告所涉犯之刑法第27
    6 條第2 項之業務過失致死罪嫌，非屬最輕本刑為三年以上
    有期徒刑之罪，且被告於本院準備程序期日已就被訴事實為
    有罪之陳述，經告知被告簡式審判程序之旨後，被告及公訴
    人對於本件改依簡式審判程序審理亦均表示無意見，是本院
    依前揭刑事訴訟法規定，裁定本件進行簡式審判程序，附此
    敘明。
據上論斷，應依刑事訴訟法第273 條之1 第1 項、第299 條第1
項前段，刑法第276 條第2 項、第62條前段、第74條第1 項第1
款、第2 項第3 款，刑法施行法第1 條之1 ，判決如主文。
本案經檢察官王家春到庭執行職務。
中    華    民    國    98    年    10    月    2     日
                      交通法庭  法  官  汪怡君
上列正本證明與原本無異。
如不服本判決，應於判決送達後10日內敘明上訴理由，向本院提
出上訴狀 (應附繕本) ，上訴於臺灣高等法院。其未敘述上訴理
由者，應於上訴期間屆滿後20日內向本院補提理由書「切勿逕送
上級法院」。
                                書記官  田世杰
中    華    民    國    98    年    10    月    2     日
附表：
┌─────────────────────────────┐
│被告願給付原告趙可法、趙書瑤、趙書琴、趙書源、趙書玉、趙書│
│城、甲○○新台幣伍拾萬元。給付方法為於九十八年十月十日前給│
│付原告新台幣伍萬元，其餘部分自九十八年十一月二十日起，按月│
│於二十日給付原告新台幣貳萬伍仟元，至全部清償完畢為止；如一│
│期不按時履行，視為全部到期。原告同意由被告將款項匯入原告趙│
│書瑤所指定之帳戶，即生對全體原告清償之效力。              │
└─────────────────────────────┘
附錄本案論罪科刑法條全文：
中華民國刑法第276條
因過失致人於死者，處二年以下有期徒刑、拘役或二千元以下罰
金。
從事業務之人，因業務上之過失犯前項之罪者，處五年以下有期
徒刑或拘役，得併科三千元以下罰金。


司法院資訊處製作；財團法人民間司法改革基金會備份。
